【裁判字號】    98,審簡抗,8
【裁判日期】    980320
【裁判案由】    確認本票債權不存在
【裁判全文】
臺灣臺北地方法院民事裁定             98年度審簡抗字第8號
抗  告  人  如意家建設股份有限公司
法定代理人  乙○○
相  對  人  甲○○
上列當事人間請求確認本票債權不存在事件，抗告人對於民國98
年 2月26日本院臺北簡易庭所為之98年度北簡字第6839號裁定提
起抗告，本院裁定如下：
    主  文
抗告駁回。
抗告費用新台幣壹仟元由抗告人負擔。
    理  由
一、本件抗告意旨略以：鈞院原補費裁定係於民國98年 1月24日
    送達，而該日係農曆春節假期首日，抗告人公司開始放假而
    無人上班，又於送達證書上蓋大廈管理委員會、公司內部單
    位章戳代收，並未一併由同居人、或管理員以受僱人之身分
    簽名或蓋其私章，尚難認已交付同居人或受僱人，有最高法
    88年度台抗字第 167號裁判可資參照，該補費裁定寄予抗告
    人之送達證書，其上係蓋用抗告人公司所在之大廈管理委員
    會章戳而收受，未有以受僱人之身分簽名或蓋其私章，不生
    送達予抗告人之效力，因而未補繳訴訟費用，而遭鈞院以98
    年度北簡字第6839號民事裁定駁回抗告人之起訴，惟抗告人
    並非故意不繳納，為此提起本件抗告，請求廢棄原裁定，並
    另裁定命抗告人補繳裁判費等語。
二、按送達應於應受送達人之住居所、事務所或營業所行之；送
    達於住居所、事務所或營業所，不獲會晤應受送達人者，得
    將文書付與有辨別事理能力之同居人或受僱人，民事訴訟法
    第136條第1項本文、第137條第1項分別定有明文。又受公寓
    大廈管理委員會僱用之管理員，其所服勞務包括為公寓大廈
    住戶接收文件者，性質上應屬全體住戶之受僱人，即與同法
    第137條第1項規定之受僱人相當。郵政機關之郵差送達文書
    於住居所、事務所或營業所，不獲會晤應受送達人，而將文
    書付與上開公寓大廈管理員者，為合法送達。至該管理員何
    時將文書轉交應受送達人，對已生之合法送達效力不受影響
    （最高法院90年度台抗字第86號裁定意旨參照）。又提起民
    事訴訟應依民事訴訟法第77條之13規定繳納裁判費，此為起
    訴必須具備之程式，起訴有應繳而未繳裁判費者，法院應定
    期間命其補正，如不於期間內補正者，法院應以裁定駁回之
    ，此觀民事訴訟法第249條第1項第6款規定亦甚明。
三、經查，本件抗告人對相對人甲○○起訴請求確認本票債權不
    存在，因未繳納裁判費，經原法院於98年1月22日裁定命其
    於5日內補繳，上開裁定業於98年1月24日送達受抗告人所設
    中正社區公寓大廈管理委員會僱用之管理員，雖然送達回證
    上有經蓋用大廈管理委員會之印章，惟其旁亦有名為陳榮華
    者基於受僱人之地位收受並簽名在送達證書，此由卷附送達
    回證上受僱人欄曾經勾選之記載亦可明（附於原審卷宗第8
    頁），顯然該裁定業經投遞人員依法將送達通知書依法送達
    於抗告人之受僱人並該人簽名確認，並非抗告人所指僅經蓋
    用大廈管理委員會章戳而未經以受僱人身分簽名之情況，依
    前揭規定意旨說明，該補費裁定自堪認已對抗告人發生合法
    送達之效力，且原審法院為裁定駁回抗告人之起訴時，亦已
    逾前述補費裁定所定5日期限，抗告人確未遵期繳納，則原
    審裁定據以駁回其起訴，自屬於法有據，抗告人仍以前詞指
    摘原裁定不當，為無理由，應予駁回。
四、依民事訴訟法第495條之1第1項、第449條第1項、第95條、
    第78條，裁定如主文所示。
中    華    民    國    98    年    3     月    20    日
                  民事第六庭庭長法  官  劉坤典
                                法  官  林秀圓
                                法  官  林麗真
以上正本係照原本作成。
本裁定不得抗告。
中    華    民    國    98    年    3     月    23    日
                                書記官  黃士元


司法院資訊處製作；財團法人民間司法改革基金會備份。
